【裁判字號】    89,易,271
【裁判日期】    890830
【裁判案由】    賭博
【裁判全文】
台灣苗栗地方法院刑事判決                        八十九年度易字第二七一號
    公  訴  人  臺灣苗栗地方法院檢察署檢察官
    被      告  乙○○
右列被告因賭博案件，經檢察官聲請簡易判決處刑（八十八年度偵字第四八五一號）
，經本院認不應以簡易判決處刑，而適用通常程序審理，判決如左：
    主  文
乙○○意圖營利，供給賭博場所，處有期徒刑參月，如易科罰金，以參佰元折算壹日
。緩刑貳年。
扣案之四色牌柒付、抽頭金新台幣肆佰元及賭資新台幣捌仟參佰肆拾元均沒收。
    事  實
一、乙○○意圖營利，於民國八十八年九月二十五日十四時許起，提供苗栗縣頭份鎮
    ○○里○○路一四一巷二十號住處為賭博場所，利用四色牌為賭具，與黃春輝、
    廖富一、丙○○、邱志宏、陳達瑋、李萬源、甲○○等人，分成二組，賭博財物
    （賭博部分未據起訴）。乙○○利用賭客換牌或胡牌之際，每次抽取抽頭金新台
    幣（下同）五十元，以此圖利。迨至同日十五時四十五分許，為警當場查獲，並
扣得乙○○所有之四色牌七付、抽頭金四百元及賭臺上之賭資八千三百四十元。
二、案經苗栗縣警察局頭份分局報請臺灣苗栗地方法院檢察署檢察官聲請簡易判決處
    刑。
    理  由
一、右開事實業據被告乙○○在偵查中坦承不諱，且經證人黃春輝、廖富一、丙○○
    、邱志宏、陳達瑋、李萬源、甲○○在警訊中證述屬實，復據証人李騰東（頭份
    分局頭份派出所警員）於本院審理時結証無訛；被告乙○○於審理中固辯稱：伊
    無營利之意圖，抽頭金係供晚上大家烤肉使用云云；証人丙○○、甲○○在審理
    中亦附合其說；而廖富一、陳達瑋、甲○○在警訊中則亦供陳抽頭金係供購置便
    當、飲料及購買紙牌使用云云；惟查，被告與黃春輝等人在被告苗栗縣頭份鎮○○里○○路一四一巷二十號住處，分二桌（乙○○、黃春輝、廖富一、丙○○四
    人一桌，邱志宏、陳達瑋、李萬源、甲○○四人一桌）以四色牌賭博財物，每人
    每次分發二十張牌（上一次胡牌之人分二十一張），賭博名稱為「十胡」，賭玩
    中可以跟牌，也可以不跟，不跟者要給胡牌之莊家五十元，俟有人完成「十胡」
    ，每人必須給胡牌者二百元。胡牌者亦可「抽花」，每抽中一支花者，每人須再
    付五十元。每付牌大約玩五、六次即換新的四色牌，換牌或每次胡牌時，胡牌者
    就要給負責人乙○○抽頭金五十元等情，業據被告及黃春輝等人在警訊中供述明
    白；按四色牌每次可供四人至六人賭玩，且牌紙小，胡牌及換牌次數甚多，以本
    件計，每次約玩五、六次即需換牌，故抽頭金額如非及時為警查獲，勢必超出上
    揭八人之便當、飲料及購置四色牌之費用；且按若確係抽頭供烤肉使用，眾人間
    必有晚間烤肉之共識，然參諸警訊筆錄，除被告及陳達瑋曾提及烤肉外，廖富一
    、甲○○均稱係購買便當、飲料，李萬源只提及購買便當，邱志宏則根本謂「沒
    有抽頭情事」，餘則並未就烤肉略置一詞，顯與常情不符；又陳達瑋供陳抽頭金
    以抽五百元為限，與甲○○同，而被告則於本院審理時稱抽頭金供烤肉使用約需
    二千元，亦非一致；又四色牌每付成本僅約二元四角，一條為五十付，每條一百
    二十元，亦據被告於警訊中供述明白，而廖富一、邱志宏、陳達瑋三人在警訊中
    尚供陳不知四色牌為何人所有，是抽頭金並非供以購置四色牌使用亦甚明。從而
    可知前揭被告之辯詞與前開証人曲意附合之供述均非事實，並無可採；被告之提
    供賭博場所，意在營利無疑，其審理中所辯，實係卸責之詞，不足採信。此外復
    有扣案之四色牌七付、抽頭金四百元及賭臺上之賭資八千三百四十元在案可憑，
    其犯行堪以認定。
二、核被告所為，係犯刑法第二百六十八條意圖營利供給賭博場所罪。被告除提供賭
    博場所外，渠本人亦參與賭博，同時亦犯刑法第二百六十六條之賭博罪。前開二
    罪間，有方法結果之牽連關係，為牽連犯，應從一重之提供賭博場所罪處斷。公
    訴人雖未就被告賭博罪部分起訴，惟二罪間既有裁判上一罪關係，本院自得併予
    審理，且無庸變更法條。又公訴人另認被告犯刑法第二百六十八條之聚眾賭博
    罪嫌，惟查「聚眾賭博」罪之成立，需賭客出自於被告之主動邀集，而本件賭客
    均為被告之友人，原與被告熟識，時相往來，本件係因中秋節連續放假三日，始
    聚而賭博，究係出於自動聚集或係出於被告邀約既難予證明，即尚不得逕以聚眾
    賭博相繩，惟公訴人既係以裁判上一罪起訴，爰不另於主文為無罪之諭知。爰審
    酌被告另有正當職業，且平素與眾賭客間均熟稔，如本件之抽頭情事應係偶然為
    之，尚屬初犯及其犯罪所生之危害、犯罪後之態度等一切情狀，量處如主文所示
    之刑，並諭知易科罰金之折算標準。又被告前未曾受有期徒刑以上刑之宣告，有
    高等法院被告全國前案紀錄表在卷可按，而被告於偵查中即坦承犯行，深具悔意
    ，經此教訓後，當知警惕而無再犯之虞，本院綜核各情，所宣告之刑，認以暫不
    執行為適當，併予宣告緩刑二年，以啟自新。扣案之四色牌係供犯罪所用之物；
    抽頭金四百元，為被告犯罪所得之物；均屬被告所有，業據被告供陳在卷，均應
    依刑法第三十八條第一項第二款之規定宣告沒收之。另賭資八千三百四十元，係
    在賭臺扣得之財物，爰依刑法第二百六十六條第二項沒收。
據上論斷，應依刑事訴訟法第四百五十二條，第二百九十九條第一項前段，刑法第二
百六十八條、第二百六十六條第一項前段、第二項、第五十五條、第三十八條第一項
第二款，第四十一條、第七十四條第一款，罰金罰鍰提高標準條例第一條前段、第二
條，判決如主文。
本案經檢察官陳義忠到庭執行職務。
中      華      民      國    八十九    年      八      月     三十     日
                                       苗栗地方法院刑事庭
                                             法  官  楊  台  清
右正本證明與原本無異。
如不服本判決，應於送達後十日內向本院提出上訴狀(須附繕本)，上訴於台灣高等
法院台中分院。
                                             書記官  李  惠  雯
中      華      民      國    八十九    年      八      月     三十     日
附錄論罪法條
刑法第二百六十六條第一項前段
在公共場所或公眾得出入之場所賭博財物者，處一千元以下罰金。
刑法第二百六十六條第二項
當場賭博之器具與在賭檯或兌換籌碼處之財物，不問屬於犯人與否，沒收之。
刑法第二百六十八條
意圖營利，供給賭博場所或聚眾賭博者，處三年以下有期徒刑，得併科三千元以下罰
金。（罰金部分已提高為十倍）。


司法院資訊處製作；財團法人民間司法改革基金會備份。
